臺灣高等法院刑事裁定
111年度抗字第1283號
抗  告  人
即  被  告  蘇百萬



上列抗告人因不服羈押案件，不服臺灣新北地方法院中華民國11
1年8月4日裁定（111年度易字第228號），提起抗告，本院裁定
如下：
    主  文
抗告駁回。                                              
    理  由
一、原裁定意旨略以：抗告人即被告蘇百萬（下稱被告）經訊問
    後否認犯行，然其於偵查中坦承未經屋主同意即進入廢棄工
    廠欲拆卸鐵門，並有共同被告王勝國之供述、告訴人林繼鑫
    之指述，以及卷内扣押物品目錄表等相關書證及物證在卷可
    佐，足認被告涉犯攜帶凶器竊盜未遂罪，犯罪嫌疑重大，被
    告前經傳喚拘提均未到庭，經通緝到案後，又自稱居無定所
    ，且無法提供手機號碼，有事實足認有逃亡之虞，有刑事訴
    訟法第101條第1項第1款之羈押原因和必要，故諭知自111年
    8月4日起羈押等語。
二、抗告意旨略以：必沒有想逃亡之虞，提供家裡電話：0000-0
    000，0000000000，兄長蘇家運，被告蘇百萬必沒有竊盜，
    請法官明察，撤銷原裁定云云。
三、按被告經法官訊問後，認犯罪嫌疑重大，有刑事訴訟法第10
    1條第1項各款之羈押理由，非予羈押，顯難進行追訴、審判
    或執行者，得羈押之，刑事訴訟法第101條第1項定有明文。
    而關於羈押之審查，其目的僅在判斷有無以羈押保全證據或
    被告之必要，並非認定被告犯罪與否之實體審判程序，故關
    於羈押之要件，無須經嚴格證明，以自由證明為已足；至於
    被告是否成立犯罪，乃本案實體上應予判斷之問題。又羈押
    被告之目的，在於確保訴訟程序之進行、確保證據之存在及
    真實、並確保刑罰之執行，是被告有無羈押之必要，除有刑
    事訴訟法第114條各款所列情形之一不得駁回者外，係由法
    院就具體個案，依職權衡酌是否有非予羈押顯難保全證據或
    難以遂行訴訟程序者為依據，並就客觀情事觀察；是審酌被
    告有無羈押必要，除被告犯罪嫌疑已屬重大外，自當基於訴
    訟進行程度、犯罪性質、犯罪實際情狀及其他一切情事，審
    慎斟酌有無上開保全或預防目的，依職權妥適裁量，俾能兼
    顧國家刑事追訴、刑罰權之順暢執行及人權保障。如就客觀
    情事觀察，法院羈押之裁定在目的與手段間之衡量，並無明
    顯違反比例原則情形，即無違法或不當可言。
四、經查：
（一）被告經原審訊問後雖否認犯行，然其於警詢中坦承：是攜
      帶兩支活動板手及一支鐵撬進入新北市○○區○○路○段000號
      附屬廢棄工廠內，是從該廢棄工廠旁邊繞過去後，與王勝
      國二人看見那邊有一個鐵門，便決定要拆下來等語（見臺
      灣新北地方檢察署110年度偵字第39455號卷【下稱偵卷】
      第9至11頁），復於偵查中坦承未經屋主同意即進入廢棄
      工廠欲拆卸鐵門，但還沒有拿到警察就來了等語（見偵卷
      第44至45頁）。核與共同被告王勝國於警詢時供稱：是蘇
      百萬在路上遇到我，請我去幫忙搬東西，蘇百萬開車載我
      去之後走路進去新北市○○區○○路○段000號住宅附屬廢棄工
      廠的，16時許就試著拿活動板手要拆鐵門，還沒拆好警察
      就來了（見偵卷第12至13頁）；有想要拿鐵門，但後來沒
      有拿到，工具是蘇百萬的，兩支活動扳手、一支鐵撬，我
      沒有經過屋主同意就進去。蘇百萬提議要去，我在路上走
      時遇到他，他找我去的等語（見偵卷第47至48頁）。及告
      訴人林繼鑫稱其新北市○○區○○路○段000號住宅附屬廢棄廠
      房遭竊之指述相符（見偵卷第14頁）。並有新北市政府警
      察局三峽分局扣押筆錄、扣押物品收據及扣押物品目錄表
      等相關書證及現場照片等物證在卷可佐（見偵卷第21至23
      、24至25頁），足認被告涉犯攜帶凶器竊盜未遂罪，犯罪
      嫌疑重大。
（二）又被告前經原審兩度傳喚，均寄存於鶯歌派出所，有送達
      證書在卷可佐（見原審111年度審易字第297號卷第97頁、
      原審111年度易字第228號卷【下稱原審易字卷】第99頁）
      ，復經原審拘提均未到庭（見原審易字卷第133至137頁拘
      票及報告書），嗣發布通緝後（見原審易字卷第149至150
      頁通緝書及被訴事實或移送事實附件），始經警於被告戶
      籍地緝獲到案（見原審易字卷第157至159頁警詢筆錄）。
      然其於原審訊問時，又自稱居無定所，且無法提供手機號
      碼（見原審易字卷第193至195頁訊問筆錄），堪信確有事
      實足認被告有逃亡之虞，而有刑事訴訟法第101條第1項第
      1款之羈押原因及必要。
五、綜上，原審經訊問被告及核閱全案相關卷證資料後，認被告
    涉犯刑法第321條第1項第3款、第2項之加重竊盜罪未遂，犯
    罪嫌疑重大，非予羈押，顯難進行追訴、審判，認有羈押必
    要，裁定予以羈押，於法並無不合，本件被告仍執前詞主張
    無羈押之原因及必要性云云，而提起抗告，為無理由，應予
    駁回。
據上論斷，應依刑事訴訟法第412 條，裁定如主文。
中　　華　　民　　國　　111 　年　　8 　　月　  25　　日
                  刑事第一庭    審判長法　官  周煙平
                                      法　官  連育群
                                      法　官  吳炳桂
以上正本證明與原本無異。
不得再抗告。
                                      書記官  鄭舒方
中　　華　　民　　國　　111 　年　　8 　　月　　26　　日